臺灣彰化地方法院刑事判決　　　　　　　　　　　　　九十一年度易字第二六一號
　　公　訴　人　臺灣彰化地方法院檢察署檢察官
　　被　　　告　癸○○
右列被告因竊盜案件，經檢察官聲請簡易判決處刑（九十一年度偵字第九四０號）暨
移送併辦（九十一年度偵字第一二二四號），本院認應依通常程序審理，茲判決如左
：
    主      文
癸○○共同連續意圖為自己不法之所有，攜帶兇器毀壞門扇於夜間侵入住宅竊盜，處
有期徒刑參年。
扣案之鑰匙壹把沒收。
    事      實
一、癸○○或自己一人，或與廖俊樺、一名綽號「瘖啞」之不詳姓名年籍之成年男子
    等，共同基於為自己不法之所有意圖之概括犯意，自民國（下同）九十年十二月
    二十六日起至九十一年四月十六日止，在彰化縣和美鎮及鹿港鎮等地，或持鑰匙
    一把，或持客觀上足認為兇器之螺絲起子一支（未扣案），竊取子○○等人之財
    物（時間、地點、被害人、共犯及竊方式詳如附表所示），得手後供行竊使用（
    機車部分）或朋分花用；嗣先於九十一年二月六日六時許，在彰化縣和美鎮○○
    路與中正路口為警查獲，並扣得其所有供犯罪用之錀匙一把，復於同年五月九日
    晚間八時許，在台中市○區○○街六十三巷內為警查獲。
二、案經彰化縣警察局和美分局報請臺灣彰化地方法院檢察署檢察官偵查起訴暨移送
    併辦。
    理      由
一、右揭事實，業據被告於本院審理時坦承不諱，核與被害人子○○、丑○○、甲○
    ○、壬○○、庚○○、辛○○○等指陳失竊情節相符，且有贓物認領保管單三紙
    、車輛竊盜、車牌失竊資料個別查詢報表－查詢車輛認可資料一紙附卷及鑰匙一
    把扣案可證，核被自白與事實相符，應可採認為真；被告於附表編號七至十一犯
    行部分，持螺絲起子（被告自承長約十公分）破壞鋁門窗鎖頭，該螺絲起子前端
    尖銳，足認係兇器無誤；惟起訴書認附表編號四至六犯行被告係破壞大門侵入行
    竊，然為被告否認，亦無其他證據證明，尚難認定為毀壞門扇或安全設備竊盜犯
    行；至被告附表所列犯行事證明確，均堪認定。
二、核被告所為，係犯刑法第三百二十條第一項（附表編號三、八）、第三百二十一
    條第一項第一、二、三款（附表編號一、二號及九至十一號，四至七號為同條項
    第一款）之罪。被告與綽號「瘖啞」之男子（附表編號一至六）及廖俊樺（附表
    編號七）就上開犯行間，有犯意聯絡及行為分擔，為共同正犯。被告等先後竊盜
    及加重竊盜犯行，時間緊接，顯係基於概括之犯意，觸犯構成要件相同之罪名，
    應依連續犯論，並從一重論以附表編號一之共同加重竊盜罪，並加重其刑。爰酌
    被告年輕力壯不思上進，持兇器侵入住宅行竊，危害社會治安其鉅，復連續犯案
    十餘起，惡性非輕，其所得財物及犯罪後坦承之態度等一切情狀，量處如主文所
    示之刑，以示懲儆。扣案之鑰匙一把，係被告所有供犯罪所用之物，業據其供明
    在卷，併予宣告沒收。
三、併辦意旨略以（九十一年度偵字第一二二四號）：被告復於附表編號五、六時地
    行竊，涉有竊盜犯行，因與起訴部分有裁判上一罪之連續犯關係，本院自得一併
    審究，附此敘明。
四、被告於本院審理時坦承另涉附表編號七至十一之犯行，因與起訴部分有裁判上一
    罪之連續犯關係，本院亦得一併審理，併此述明。
五、據上論斷，應依刑事訴訟法第四百五十二條、第二百九十九條第一項前段，刑法
    第二十八條、第五十六條、第三百二十條第一項、第三百二十一條第一項第一、
    二、三款、第三十八條第一項第二款，罰金罰鍰提高標準條例第一條前段、第二
    條第一項，判決如主文。
本案經檢察官林鈴淑到庭執行職務。
中      華      民      國    九十一    年      六      月      四      日
                                  臺灣彰化地方法院刑事第二庭
                                      法      官  謝  仁  棠
右正本證明與原本無異。
如不服本判決，應於判決送達後十日內向本院提出上訴狀( 須附繕本 )。
告訴人或被害人對於判決如有不服具備理由請求檢察官上訴者，其上訴期間之計算係
以檢察官收受判決正本之日期為準。
                                      法院書記官  于  淑  真
中      華      民      國    九十一    年      六      月      四      日
刑法第三百二十條
意圖為自己或第三人不法之所有，而竊取他人之動產者，為竊盜罪，處五年以下有期
徒刑、拘役或五百元以下罰金。
意圖為自己或第三人不法利益，而竊佔他人之不動產者，依前項之規定處斷。
前二項之未遂犯罰之。
刑法第三百二十一條
犯竊盜罪而有左列情形之一者，處六月以上五年以下有期徒刑：
一、於夜間侵入住宅或有人居住之建築物、船艦或隱匿其內而犯之者。
二、毀越門扇、牆垣或其他安全設備而犯之者。
三、攜帶兇器而犯之者。
四、結夥三人以上而犯之者。
五、乘火災、水災或其他災害之際而犯之者。
六、在車站或埠頭而犯之者。
前項之未遂犯罰之。
附表：
編號      時間          地點        犯罪方法        所得財物      被害人
一、  九十年十二月  彰化縣和美鎮  與廖俊樺二人共  金項鍊一條及現  己○○
      二十六日晚間  潭北路一四一  同持兇器螺絲起  金新台幣（下同
      十時三十分許  號            子破壞鋁門鎖頭  ）二千餘元
                                  侵入
二、  九十一年一月  彰化縣和美鎮  持兇器螺絲起子  人民幣及零錢若  丙○○
      九日零時許夜  平山路十號    破壞鋁門鎖頭侵  干
      間                          入
三、  九十一年二月  彰化縣和美鎮  由「瘖啞」持自  機車一輛（供二  子○○
      六日三時許夜  鎮○○路四一  己之鑰匙一把發  人使用）
      間            巷三二號前    動被害人所有之
                                  車號ＪＦＩ—六
                                  八三號重型機車
  ，癸○○則在一
                                  旁把風
四、  九十一年二月  彰化縣和美鎮  由「瘖啞」在外  現金一千七百八  丑○○
      六日三時三十  南安路一四七  把風，癸○○以  十六元五角及美
      分許夜間      號            鑰匙開門侵入    金一元紙鈔一張
                                                  、舊台幣一元紙
                                                  鈔二張、中國人
                                                  民幣一元紙鈔一
                                                  張、二元紙鈔一
                                                  張
五、  九十一年二月  彰化縣鹿港鎮  由「瘖啞」在外  皮包一個（內有  甲○○
      六日四時許夜  頭崙巷一一八  把風，癸○○以  身分證、汽、機
      間            號            鑰匙開門侵入    車駕照、行照、
                                                  第一銀行提款卡
                                                  、健保卡及現金
                                                  一千九百元）
六、  九十一年二月  彰化縣鹿港鎮  由「瘖啞」在外  現金五千四百元  壬○○
      六日四時三十  頂草路三段一  把風，癸○○以  、港幣十元紙鈔
      分許夜間      六一號        鑰匙開門侵入    一張、中國人民
                                                  幣十元紙鈔一張
                                                  及金戒指一枚
七、  九十一年二月  彰化縣鹿港鎮  由「瘖啞」以鑰  現金二百元      辛○○○
      六日淩晨      慶安街九十六  匙開門侵入
                    號
八、  九十一年二月  彰化縣和美鎮  由「瘖啞」以鑰  現金五百元、機  庚○○
      六日下午一時  孝武路七十五  匙開門入內（侵  車鑰匙及行動電
      三十分許      號            入住宅部分未據  話
                                  告訴）
九、  九十一年二月  彰化縣和美鎮  持兇器螺絲起子  現金三十二萬元  丁○○
      十四日四時三  愛國路五十五  破壞門鎖侵入    、勞力士手錶一
      十分許夜間    號                            隻、手機一支及
                                                  證件若干
十、  九十一年二月  彰化縣和美鎮  同上            金項鍊四條、Ｋ  戊○○
      十五日零時許  和厝路二段五                  金項鍊一條及現
      夜間          十五巷六號                    金六千元
十一  九十一年四月  彰化縣和美鎮  同上            現金三萬元、手  乙○○
      十六日三時許  彰草路三段四                  提音響一台、掌
      夜間          十號                          上型電玩一部及
                                                  酒六瓶
